# 20192019 监管报告理解

提问人：1091 时间：2020-11-28 11:47:00
年报分析发现，个别上市公司在对其合营企业持股比例不变的情况下，与其他合营方协议约定在一段固定期限内，无论合营企业盈亏与否，上市公司均获得固定回报，上市公司据此将其持有的合营企业股权从长期股权投资转为其他非流动金融资产
不太理解前述的问题所在？如果是固定收益的话，是否不再符合长投的定义？麻烦各位老师给讲解下，谢谢了

回答人：chenyiwei
其关键在于判断是否因“在一段时间内获取固定收益”而认定已经不再对其具有重大影响。监管意见是认为这种情况不会导致上市公司丧失对其重大影响或共同控制。即该段的结论“在被投资单位的股权结构以及对被投资单位持股比例未发生实质变化的情况下，上市公司不应在不同的会计期间对被投资单位是否具有共同控制或重大影响作出不同的会计判断”。此处的重点不是讨论金融资产的具体分类，而是分类为金融资产是否恰当。